【裁判字號】    98,審訴,189
【裁判日期】    980619
【裁判案由】    違反電業法等
【裁判全文】
臺灣桃園地方法院宣示判決筆錄         98年度審訴字第189號
                                     98年度審訴字第365號
公  訴  人  臺灣桃園地方法院檢察署檢察官
被      告  乙○○
            甲○○
            李錦昌
            童智麟
上二人共同
選任辯護人  陳俊隆律師
上列被告因違反電業法等案件（起訴案號：97年度偵字第10238
、25084 號、98年度偵字第1425號），於中華民國98年6 月19日
下午5 時許，在本院第14法庭宣示判決，出席職員如下：
          法  官  鍾雅蘭
          書記官  楊郁馨
          通  譯
法官起立朗讀判決主文、犯罪事實要旨、附記事項、處罰條文，
及告以上訴限制、期間並提出上訴狀之法院，且諭知記載其內容
：
一、主  文：
    乙○○犯如附表編號1 至5 「所犯罪名」欄所示之罪，各處
    如附表編號1 至5 「宣告刑」欄所示之刑。應執行有期徒刑
    肆月，如易科罰金，以新臺幣壹仟元折算壹日。
    甲○○犯如附表編號6 、7 「所犯罪名」欄所示之罪，各處
    如附表編號6 、7 「宣告刑」欄所示之刑。應執行有期徒刑
    肆月，如易科罰金，以新臺幣壹仟元折算壹日。緩刑貳年。
    李錦昌犯如附表編號1 至7 「所犯罪名」欄所示之罪，各處
    如附表編號1 至7 「宣告刑」欄所示之刑。應執行有期徒刑
    陸月，如易科罰金，以新臺幣壹仟元折算壹日。
    童智麟犯如附表編號1 至7 「所犯罪名」欄所示之罪，各處
    如附表編號1 至7 「宣告刑」欄所示之刑。應執行有期徒刑
    陸月，如易科罰金，以新臺幣壹仟元折算壹日。
二、犯罪事實要旨：
    甲○○、乙○○分別意圖為自己不法所有，基於竊電及毀損
    之犯意，委託同具犯意聯絡之童智麟及曾任臺灣電力股份有
    限公司（下稱臺電公司）外包抄表員工作之李錦昌，於如附
    表所示竊電期間內，在如附表所示之用電地址，帶領童智麟
    及李錦昌至該等地址之電表裝設處所，由童智麟把風，李錦
    昌持客觀上得為兇器使用之老虎鉗（未扣案），將臺電公司
    裝設如附表所示電號之電表上具有文書性質之封印鎖損壞，
    並打開電表玻璃罩，再破壞經濟部標準檢驗局委請財團法人
    台灣大電力研究試驗中心檢定合格印證所附「同」字號鉛封
    與鉛粒銅線，拔開電表以回撥計電表指數致使電表計量失效
    不準，進而降低電表用電度數，以此方式各別竊電得逞（回
    撥次數、竊電度數、追償額度、報酬等均如附表所示)。
三、附記事項：
  (一)被告乙○○、甲○○、童智麟、李錦昌所為，均係犯電業法
    第106 條第3 款之竊電罪、刑法第352 條、第220 條第1 項
    之毀損準文書罪。被告等分別就附表所示各該犯行，各具犯
    意聯絡與行為分擔，應分別論以共同正犯。被告等就竊電犯
    行部分，係同時構成刑法第321 條第1 項第3 款、第4 款、
    第323 條之竊盜罪與電業法第106 條第3 款之竊電罪，兩罪
    係屬法條競合關係，依特別法優於普通法原則，均應論以電
    業法第106 條第3 款之竊電罪。又被告等所犯竊電行為過程
    中，同時將具有文書性質之計電表封印鎖、鉛封損壞，均係
    以一行為觸犯前揭竊電、毀損準文書2 罪名之想像競合犯，
    依刑法第55條之規定，均應從一重之竊電罪處斷。
  (二)被告乙○○、童智麟、李錦昌就如附表編號1 至4 所示各回
    撥1 次之竊電犯行及甲○○、童智麟、李錦昌就附表編號6
    、7 所示各回撥2 次之竊電犯行，均係基於單一犯意，在時
    間、場所密接之情形下，實行同一構成要件，而侵害同一法
    益，為接續犯，各僅論以一罪。
  (三)被告乙○○、甲○○、童智麟、李錦昌本件各次竊電犯行之
    犯罪時間，均係在96年4 月24日以前，所犯皆為電業法第
    106 條第3 款之竊電罪，合於中華民國九十六年罪犯減刑條
    例第2 條第1 項第3 款規定之減刑條件，爰均減其宣告刑二
    分之一。
四、處罰條文：
    電業法第106 條第3 款，刑法第11條前段、第28條、第352
    條、第220 條第1 項、第55條、第41條第1 項前段、第2 項
    、第51條第5 款、第74條第1 項第1 款，刑法施行法第1 條
    之1 第1 項、第2 項前段，中華民國九十六年罪犯減刑條例
    第2 條第1 項第3 款、第7 條、第9 條、第10條第1 項。
五、協商判決除有刑事訴訟法第455 條之4 第1 項第1 款於本訊
    問程序終結前，被告撤銷協商合意或檢察官撤回協商聲請者
    ；第2 款被告協商之意思非出於自由意志者；第4 款被告所
    犯之罪非第455 條之2 第1 項所定得以協商判決者；第6 款
    被告有其他較重之裁判上一罪之犯罪事實者；第7 款法院認
    應諭知免刑或免訴、不受理者情形之一，及違反同條第2 項
    「法院應於協商合意範圍內為判決；法院為協商判決所科之
    刑，以宣告緩刑或2 年以下有期徒刑、拘役或罰金為限」之
    規定者外，不得上訴。
六、如有前述例外得上訴之情形，又不服本件判決，得自收受判
    決送達後10日內，向本院提出上訴書狀，上訴於第二審法院
    。
中    華    民    國    98    年    6     月    19    日
                        刑事庭  法  官  鍾雅蘭
以上正本證明與原本無異。
                                書記官  楊郁馨
中    華    民    國    98    年    6     月    19    日
附錄本案論罪科刑依據之法條：
電業法第106 條：
有左列行為之一者為竊電，處5 年以下有期徒刑、拘役或500 元
以下罰金：
一  未經電業供電，而在其供電線路上私接電線者。
二  繞越電度表或其他計電器，損壞或改動表外之線路者。
三  損壞或改變電度表、無效電力計、其他計電器之構造，或以
    其他方法使其失效不準者。
四  在電價較低之線路上，私接電價較高之電器者。
五  包燈用戶，在原定電燈盞數及瓦特數以外，私自增加盞數或
    瓦特數者。
六  電力用戶，在原申請馬力數、瓩數或仟伏安數以外，私自增
    加馬力數瓩數或仟伏安數者。
中華民國刑法第352 條
毀棄、損壞他人文書或致令不堪用，足以生損害於公眾或他人者
，處3 年以下有期徒刑、拘役或1 萬元以下罰金。
中華民國刑法第220 條
在紙上或物品上之文字、符號、圖畫、照像，依習慣或特約，足
以為表示其用意之證明者，關於本章及本章以外各罪，以文書論
。
錄音、錄影或電磁紀錄，藉機器或電腦之處理所顯示之聲音、影
像或符號，足以為表示其用意之證明者，亦同。
附表：
┌─┬───────┬─────┬──────┬───┬─────┬───┬────┬─────┐
│編│竊電共犯及電號│竊電期間與│竊（用）電地│追償度│追償金額（│報酬  │所犯罪名│宣  告  刑│
│號│              │回撥次數  │址          │數    │新臺幣）  │      │        │          │
├─┼───────┼─────┼──────┼───┼─────┼───┼────┼─────┤
│1 │乙○○        │96年3 月至│桃園縣中壢市│10,294│43647元   │500元 │共同竊電│乙○○、李│
│  │李錦昌        │4 月，1次 │溪州街261 巷│      │          │      │（損壞電│錦昌、童智│
│  │童智麟        │（起訴書原│（起訴書誤載│      │          │      │度表之構│麟均處有期│
│  │00-00-0000-00 │載為2 次，│為361 巷）9 │      │          │      │造，使其│徒刑陸月，│
│  │              │業經檢察官│號8 樓      │      │          │      │失效不準│均減為有期│
│  │              │當庭更正）│            │      │          │      │）（編號│徒刑月，│
├─┼───────┼─────┼──────┼───┼─────┼───┤1至4為接│如易科罰金│
│2 │乙○○        │同上      │桃園縣中壢市│13,394│56,791元（│同上  │續犯，僅│，均以新臺│
│  │李錦昌        │          │溪州街261 巷│（起訴│起訴書誤載│      │論一罪）│幣壹仟元折│
│  │童智麟        │          │9 號6 樓    │書誤載│為56303 元│      │        │算壹日。  │
│  │00-00-0000-00 │          │            │為13,2│）        │      │        │          │
│  │              │          │            │79）  │          │      │        │          │
│  │              │          │            │      │          │      │        │          │
├─┼───────┼─────┼──────┼───┼─────┼───┤        │          │
│3 │乙○○        │同上      │桃園縣中壢市│8,727 │37,002元  │同上  │        │          │
│  │李錦昌        │          │溪州街261 巷│      │          │      │        │          │
│  │童智麟        │          │5 號6 樓    │      │          │      │        │          │
│  │00-00-0000-00 │          │            │      │          │      │        │          │
│  │              │          │            │      │          │      │        │          │
├─┼───────┼─────┼──────┼───┼─────┼───┤        │          │
│4 │乙○○        │同上      │桃園縣中壢市│19,738│83,689元  │同上  │        │          │
│  │李錦昌        │          │龍岡路2 段10│      │          │      │        │          │
│  │童智麟        │          │號6 樓      │      │          │      │        │          │
│  │00-00-0000-00 │          │            │      │          │      │        │          │
│  │              │          │            │      │          │      │        │          │
├─┼───────┼─────┼──────┼───┼─────┼───┼────┼─────┤
│5 │乙○○        │同上      │桃園縣楊梅鎮│10,148│73,066元（│同上  │共同竊電│乙○○、李│
│  │李錦昌        │          │中山北路1 段│（起訴│起訴書誤載│      │（損壞電│錦昌、童智│
│  │童智麟        │          │390 巷45弄16│書誤載│為89228 元│      │度表之構│麟均處有期│
│  │00-00-0000-00 │          │號1 樓      │為17,5│）        │      │造，使其│徒刑陸月，│
│  │              │          │            │37）  │          │      │失效不準│均減為有期│
│  │              │          │            │      │          │      │）      │徒刑月，│
│  │              │          │            │      │          │      │        │如易科罰金│
│  │              │          │            │      │          │      │        │，均以新臺│
│  │              │          │            │      │          │      │        │幣壹仟元折│
│  │              │          │            │      │          │      │        │算壹日。  │
├─┼───────┼─────┼──────┼───┼─────┼───┼────┼─────┤
│6 │甲○○        │95年12月至│桃園縣中壢市│8,252 │34,988元  │1,000 │共同竊電│甲○○、李│
│  │李錦昌        │96年3 月，│成都路18號2 │      │          │元（每│（損壞電│錦昌、童智│
│  │童智麟        │2 次（起訴│樓、3樓     │      │          │次）  │度表之構│麟均處有期│
│  │00-0000-00    │書原載為96│            │      │          │      │造，使其│徒刑陸月，│
│  │              │年初某時起│            │      │          │      │失效不準│均減為有期│
│  │              │，4 次，業│            │      │          │      │）      │徒刑月，│
│  │              │經檢察官當│            │      │          │      │        │如易科罰金│
│  │              │庭更正）  │            │      │          │      │        │，均以新臺│
│  │              │          │            │      │          │      │        │幣壹仟元折│
│  │              │          │            │      │          │      │        │算壹日。  │
├─┼───────┼─────┼──────┼───┼─────┼───┼────┼─────┤
│7 │甲○○        │同上      │桃園縣中壢市│5,103 │21,637元  │同上  │共同竊電│甲○○、李│
│  │李錦昌        │          │成都路18號1 │      │          │      │（損壞電│錦昌、童智│
│  │童智麟        │          │樓          │      │          │      │度表之構│麟均處有期│
│  │00-0000-00    │          │            │      │          │      │造，使其│徒刑陸月，│
│  │              │          │            │      │          │      │失效不準│均減為有期│
│  │              │          │            │      │          │      │）      │徒刑月，│
│  │              │          │            │      │          │      │        │如易科罰金│
│  │              │          │            │      │          │      │        │，均以新臺│
│  │              │          │            │      │          │      │        │幣壹仟元折│
│  │              │          │            │      │          │      │        │算壹日。  │
└─┴───────┴─────┴──────┴───┴─────┴───┴────┴─────┘


司法院資訊處製作；財團法人民間司法改革基金會備份。
